臺灣雲林地方法院刑事判決　　　　　　　100年度易字第516號
公　訴　人　臺灣雲林地方法院檢察署檢察官
被　　　告　蘇奇哲
指定辯護人　本院公設辯護人許俊雄
上列被告因竊盜案件，經檢察官提起公訴（100 年度偵字第3521
號），於本院準備程序進行中，被告就被訴事實為有罪之陳述，
經裁定進行簡式審判程序，判決如下：
    主  文
蘇奇哲犯攜帶兇器竊盜罪，處有期徒刑柒月，緩刑貳年，緩刑期
間付保護管束，並應於本判決確定之翌日起壹年陸月內，向檢察
官指定之政府機關、政府機構、行政法人、社區或其他符合公益
目的之機構或團體，提供貳佰肆拾小時之義務勞務。扣案之柴刀
、小破壞剪及鐵鎚各壹支，均沒收之。
    事實及理由
一、犯罪事實：蘇奇哲意圖為自己不法之所有，於民國100 年7
    月8 日上午10時許，在雲林縣古坑鄉（起訴書誤載為古坑村
    ）棋盤村山仔坑臨近臺灣電力股份有限公司（下稱臺電公司
    ）編號梅林280B分60分3 號高幹電線桿附近之某空屋，攜帶
    其所有、客觀上足以危害人之身體，而可供兇器使用之柴刀
    、小破壞剪、鐵鎚各1 支，以先使用柴刀將電纜線勾至觸手
    可及處，再以小破壞剪及鐵鎚將電纜線剪斷或敲斷之方式，
    竊取臺電公司所有，由該公司雲林區營業處維護組所掌管之
    PVC 風雨線22m/㎡約83.56 公斤（價值約新臺幣【下同】12
    ,534元，均已發還臺電公司員工周秋東），得手後再駕駛其
    妻所有之車牌號碼SQ-1860 號自用小客車，將前開電纜線載
    運至雲林縣斗六市○○里○○○○街旁廢棄工地焚燒，以去除
    包覆電纜線之外皮。嗣於同日下午3 時30分許，經警據報在
    上址查獲蘇奇哲正在焚燒電纜線，並扣得尚未去除外皮之電
    纜線35.82 公斤、已燒去外皮之電纜線47.74 公斤及柴刀、
    小破壞剪、鐵鎚各1 支等工具，而悉上情。
二、認定犯罪事實所憑之證據及理由：
  (一)本件被告蘇奇哲所犯之刑法321 條第1 項第3 款之罪，非死
    刑、無期徒刑、最輕本刑為3 年以上有期徒刑之罪或高等法
    院管轄第一審之案件，其於準備程序進行中，就前揭被訴事
    實為有罪之陳述，經受命法官告以簡式審判程序之旨，並聽
    取其與公訴人之意見後，本院合議庭認無不得或不宜改依簡
    式審判程序進行之情事，依刑事訴訟法第273 條之1 第1 項
    、第284 條之1 規定，裁定本件由受命法官獨任進行簡式審
    判程序，是本件之證據調查，依刑事訴訟法第273 條之2 規
    定，不受同法第159 條第1 項、第161 條之2 、第161 條之
    3 、第163 條之1 及第164 條至第170 條規定之限制，合先
    敘明。
  (二)上揭犯罪事實，業據被告蘇奇哲於警詢、偵查及本院審理中
    坦承不諱（見偵卷第5 頁至第7 頁、第21頁至第22頁、本院
    卷第38頁反面至第39頁反面、第42頁反面至第43頁），核與
    被害人即臺電公司雲林區營業處維護組高級技術專員周秋東
    指訴之情節相符（見偵卷第10頁至第11頁），並有雲林縣警
    察局斗六分局扣押物品目錄表、扣押物品清單、贓物認領保
    管單、偵查報告各1 份、現場照片共16張附卷可稽（見偵卷
    第32頁、第28頁、第14頁、第36頁、第16頁至第19頁、第37
    至第40頁），且有扣案之柴刀、小破壞剪、鐵鎚各1 支等物
    可資佐證，足認被告上開任意性自白與犯罪事實相符，事證
    明確，被告之犯行堪以認定。
三、論罪科刑之理由：
  (一)按刑法第321 條第1 項第3 款之攜帶兇器竊盜罪，係以行為
    人攜帶兇器為其加重條件，此所謂兇器，其種類並無限制，
    凡客觀上足以對人之生命、身體、安全構成威脅，具有危險
    性之兇器為已足，並不以攜帶之初有行兇之意圖為必要（最
    高法院79年台上字第5253號判例參照）。查被告用以勾取及
    剪斷電纜線之柴刀、小破壞剪及鐵鎚均為金屬材質，有本院
    勘驗筆錄在卷可考（見本院卷第43頁），質地堅硬，具有一
    定之質量與重量，當認足以對人之生命、身體、安全構成威
    脅，具有危險性，可供兇器使用，屬刑法第321 條第1 項第
    3 款所稱之兇器無誤，無論被告主觀上是否旨在行兇抑僅便
    利行竊，均構成該款所示之罪名。是核被告所為，係犯刑法
    第321 條第1 項第3 款之加重竊盜罪。
  (二)爰審酌被告不思以正當途徑獲取財富，且其恣意剪斷電纜線
    ，極易影響一般家庭及產業用電，造成之危害不淺，而被告
    犯後亦未賠償臺電公司，本不宜過度輕縱，惟本院考量被告
    前無犯罪前科，素行良好，有臺灣高等法院被告前案紀錄表
    在卷可按，其一時失慮而犯本案，犯罪手段尚屬平和，且本
    件遭竊物品經領回後，損失約為17,770元，有本院100 年度
    附民字第108 號卷附之刑事附帶民事訴訟起訴狀可考，價值
    非鉅，而被告自承教育程度為國小畢業，因經濟壓力未能繼
    續升學，而其雖有操作挖土機之專業能力，然現已失業3 年
    餘，又因心律不整及腳部曾受有傷害，無法承受較粗重之工
    作，致其只能以打零工為生，又其除需負擔房貸外，尚育有
    2 名就讀高中之女兒需要撫養（均申請就學貸款），父母亦
    已年邁，其配偶雖與其及女兒們同住，然感情欠佳行同陌路
    ，是其終於在經濟負擔下萌生盜心，首次竊盜即被警方查獲
    ，而其犯後均坦承犯行，甚表悔意等一切情狀（見本院卷第
    43頁正反面），量處如主文所示之刑。至扣案之柴刀、小破
    壞剪及鐵鎚各1 支均為被告所有，且係供其犯本件竊盜之物
    ，業據被告供陳在卷（見本院卷第42頁反面至第43頁），爰
    依刑法第38條第1 項第2 款之規定，宣告沒收之。
  (三)再查被告未曾因故意犯罪受有期徒刑以上刑之宣告，有臺灣
    高等法院被告前案紀錄表在卷可按，被告雖一時失慮，致罹
    本案，惟其始終坦承犯行，深具悔意，可信被告歷經本案偵
    、審程序之教訓，當知警惕而無再犯之虞，又本院審酌被告
    前開家庭及生活狀況，認若使被告入監服刑，不但可能造成
    被告家庭經濟更陷窘境，亦無益於被告重返社會找尋正當工
    作，佐以臺電公司告訴代理人謝順義到庭陳稱：對於是否給
    予被告緩刑沒有意見等語（見本院卷第45頁反面），故本院
    綜核各情，及為避免短期自由刑執行所致之弊端，認所宣告
    之刑以暫不執行為宜，爰併予宣告緩刑2 年，以勵自新。又
    本院斟酌被告法治觀念尚嫌薄弱，且因長期失業，意志消沉
    ，喪失生活重心，為使其於緩刑中知法守法，及對社會有所
    彌補並助其重新熟悉付出勞力之生活模式，爰依刑法第74條
    第2 項第5 款規定，命被告應於緩刑期間向指定之政府機關
    、政府機構、行政法人、社區或其他符合公益目的之機構或
    團體，提供240 小時之義務勞務，期能使被告於付出義務勞
    務之過程中，明瞭其行為對社會治安及被害人所造成之損害
    ，以資警惕。至被告究應向何政府機關、政府機構、行政法
    人、社區或其他符合公益目的之機構或團體提供義務勞務，
    屬執行之問題，應由執行檢察官斟酌全案情節及各該機關、
    團體之需求，妥為指定，併予宣告緩刑期間付保護管束。末
    按受緩刑之宣告而有下列情形之一，足認原宣告之緩刑難收
    其預期效果，而有執行刑罰之必要者，得撤銷其宣告：四、
    違反第74條第2 項第1 款至第8 款所定負擔情節重大者，刑
    法第75條之1 第1 項第4 款定有明文；本院盼被告能記取本
    次教訓，深切反省，戒慎恐懼，確實履行義務勞務之處置，
    珍惜自新之機會，萬勿再犯為幸。
四、應適用之法條：
  (一)刑事訴訟法第273 條之1 第1 項、第299 條第1 項前段。
  (二)刑法第321 條第1 項第3 款、第74條第1 項第1 款、第2 項
    第5 款、第93條第1 項第2 款、第38條第1 項第2 款。
本案經檢察官陳祥薇到庭執行職務。
中    華    民    國   100    年    10    月    17    日
                  刑事第二庭    法  官  段奇琬
以上正本證明與原本無異。
如不服本判決應於收受判決後10日內向本院提出上訴書狀，並應
敘述具體理由；其未敘述上訴理由者，應於上訴期間屆滿後20日
內向本院補提理由書（均須按他造當事人之人數附繕本）。「切
勿逕送上級法院」。
告訴人或被害人對於本判決如有不服，而請求檢察官上訴者，其
上訴期間之計算以檢察官收受判決正本之日期為準。
                                書記官  高培馨
中    華    民    國   100    年    10    月    17    日
附錄本件論罪科刑法條全文：
中華民國刑法第321條
（加重竊盜罪）
犯竊盜罪而有下列情形之一者，處6 月以上、5 年以下有期徒刑
，得併科新臺幣10萬元以下罰金：
一、侵入住宅或有人居住之建築物、船艦或隱匿其內而犯之者。
二、毀越門扇、牆垣或其他安全設備而犯之者。
三、攜帶兇器而犯之者。
四、結夥三人以上而犯之者。
五、乘火災、水災或其他災害之際而犯之者。
六、在車站、埠頭、航空站或其他供水、陸、空公眾運輸之舟、
    車、航空機內而犯之者。
前項之未遂犯罰之。